fi: Rakentaminen > Työkalut > Mittarit ja anturit > Anemometrit: Kuppianemometrit; Kuumalanka-anemometrit; Tuuliviirianemometrit
pl: Sprzęt > Narzędzia > Narzędzia pomiarowe i czujniki > Anemometry: Anemometry kubkowe; Anemometry z sondą Hot-Wire; Anemometry z wiatrowskazem
pt-PT: Equipamento > Ferramentas > Ferramentas e sensores de medição > Anemómetros: Anemómetros em copa; Anemómetros de fio quente; Anemómetro de palhetas
sl-SI: Gradbena oprema > Orodja > Merilna orodja in senzorji > Anemometri: Anemometri s skodelicami; Anemometri z vročo žico; Anemometri z lopaticami
hr-HR: Željezarija > Alati > Mjerni alati i senzori > Anemometri: Anemometri s čašicama; Anemometri s vrućom žicom; Anemometri s vjetrokazom
tr: Hırdavat > Aletler > Ölçüm Aletleri ve Sensörler > Rüzgarölçerler: Bardak Anemometreleri; Sıcak Telli Anemometreler; Kanatlı Anemometreler
zh-TW: 硬體 > 工具 > 測量工具和感測器 > 風速計: 轉杯風速計; 熱線式風速計; 葉片風速計
ro-RO: Feronerie > Unelte > Instrumente de măsură și senzori > Anemometre: Anemometre cu cupă; Anemometre termice; Anemometre cu palete
en: Hardware > Tools > Measuring Tools & Sensors > Anemometers: Cup Anemometers; Hot-Wire Anemometers; Vane Anemometers
it: Articoli di ferramenta > Utensili > Strumenti/sensori misurazione > Anemometri: Anemometri a coppa; Anemometri a caldo; Anemometri a palette
cs: Kutilství a řemeslo > Nářadí a nástroje > Měřicí nástroje a přístroje > Anemometry: Pohárkové anemometry; Anemometry se žhaveným drátkem; Vrtulkové anemometry
nl: Bouwmaterialen > Gereedschap > Meethulpmiddelen en sensoren > Windsnelheidsmeters: Kopwindsnelheidsmeters; Warmdraadwindsnelheidsmeters; Vaanwindsnelheidsmeters
bg-BG: Железария > Инструменти > Измервателни инструменти и сензори > Анемометри: Чашкови анемометри; Анемометри с гореща жица; Анемометри с турбина
es: Bricolaje > Herramientas > Sensores y herramientas de medida > Anemómetros: Anemómetros de copa; Anemómetros de hilo caliente; Anemómetros de paletas
th: ฮาร์ดแวร์ > เครื่องมือ > เครื่องมือและเซนเซอร์การวัด > มาตรความเร็วลม: มาตรวัดความเร็วลมแบบถ้วย; มาตรวัดความเร็วลมแบบลวดร้อน; มาตรวัดความเร็วลมแบบใบพัด
da: Isenkram > Redskaber > Måleredskaber og -sensorer > Vindmålere: Kopvindmålere; Hot-Wire-vindmålere; Vingevindmålere
pt-BR: Ferragens > Ferramentas > Sensores e ferramentas para medição > Anemômetro: Anemômetros de copo; Anemômetros de fio quente; Anemômetros de palhetas
sv: Metallprodukter > Verktyg > Mätverktyg och sensorer > Vindmätare: koppformad vindmätare; Aktiva anemometrar; Van-anemometer
el: Υλικά κατασκευών > Εργαλεία > Εργαλεία και αισθητήρες μετρήσεων > Ανεμόμετρα: Ανεμόμετρα κυπέλλου; Ανεμόμετρα συρμάτων υψηλής θερμοκρασίας; Ανεμόμετρα πτερυγίων
vi: Phần cứng > Công cụ > Công cụ đo lường & Cảm biến > Thiết bị đo gió: Máy đo gió dạng cốc; Máy đo gió dạng dây nhiệt; Máy đo gió dạng cánh quạt
sk-SK: Náradie > Nástroje > Meracie nástroje a snímače > Anemometre: Miskové anemometre; Termické anemometre; Vrtuľkové anemometre
ko: 철물 > 도구 > 측정 도구/센서 > 풍속계: 풍배형 풍속계; 열선 풍속계; 풍향풍속계
lt-LT: Techninė įranga > Įrankiai > Matavimo įrankiai ir jutikliai > Anemometrai: Kaušeliniai anemometrai; Kaitinamosios vielelės anemometrai; Vėjarodiniai anemometrai
zh-CN: 五金/硬件 > 工具 > 测量工具与传感器 > 风速计: 转杯风速计; 热线风速计; 翼式风速计
ru: Оборудование и технические изделия > Инструменты > Измерительные инструменты и датчики > Анемометры: Чашечные анемометры; Термоанемометры; Крыльчатые анемометры
ja: DIY用品 > 工具 > 測定機器・センサー > 風速計: 風杯風速計; 熱線風速計; 風向風速計
de: Heimwerkerbedarf > Werkzeuge > Messwerkzeuge & Messwertgeber > Windgeschwindigkeitsmesser: Schalenkreuzanemometer; Hitzdrahtanemometer; Flügelradanemometer
hu: Hardver > Szerszámok > Mérőeszközök és érzékelők > Szélmérők: Kúpos szélmérők; Forródrótos szélmérők; Lapátos szélmérők
fr: Quincaillerie > Outils > Outils de mesure et détecteurs > Anémomètres: Anémomètres à coupelles; Anémomètres à fil chaud; Anémomètres à hélices
nb: Maskinvare > Verktøy > Måleverktøy og sensorer > Anemometere: Koppanemometere; Hot-Wire-anemometere; Vane-anemometere